# 评估增值相关的递延所得税负债

提问人：baihaojie1986 时间：2018-06-17 07:21:26
求教陈版
非同一控制下，评估增值造成暂时性差异确认递延所得税负债，此项递延所得税负债会在评估价值中反应吗？还是评估值不含改递延所得税负债部分，在进行企业合并抵消的时单独确认一项可辨认负债呢？
多谢！

回答人：chenyiwei
多数情况下在评估报告中不会单独反映该项递延所得税负债，而是在购买日会计处理或者合并报表编制时另外单独计算并作为商誉的调整因素。